【裁判字號】    90,上易,2175
【裁判日期】    901009
【裁判案由】    傷害
【裁判全文】
臺灣高等法院刑事判決                            九十年度上易字第二一七五號
    上  訴  人
    即  被  告  甲○○
    選任辯護人  蔡瑞麟
上訴人因傷害案件，不服臺灣板橋地方法院八十九年度易字第四四號，中華民國
九十年三月三十日第一審判決（起訴案號：臺灣板橋地方法院檢察署八十九年度偵字
第一二三三九號），提起上訴，本院判決如左：
    主    文
上訴駁回。
    事    實
一、丙○○與甲○○均係南亞塑膠樹林廠員工，於民國八十九年四月十三日十九時三
    十分許，在台北縣樹林市○○街五十五號之一工廠內，因丙○○責罵甲○○操作
    吊車不當，使甲○○心生不滿，乃將吊車開關丟給丙○○，碰到丙○○胸部，丙
    ○○竟萌生傷害之犯意，往前推甲○○胸部，甲○○亦不甘示弱，亦基於傷害之
    犯意，撲向丙○○，雙方進而相互拉扯扭打，致甲○○受有左上耳部二Ｘ一公分
    瘀血、右肩部肌肉瘀腫四Ｘ三公分、右前臂二公分瘀血之傷害，丙○○則受有左
    手臂上內側多處抓傷之傷害。
二、案經被害人甲○○、丙○○訴由台北縣警察局樹林分局報請臺灣板橋地方法院檢
    察署檢察官偵查起訴。
    理    由
一、揭事實訊據被告甲○○則矢口否認有抓傷丙○○之犯行，辯稱：(1)伊未打被告丙
    ○○，且他抓我脖子，我用手將他拉開。(2)丙○○於民國八十六年二月左右，即
    開始追上訴人，並持續寫情書騷擾上訴人（見上訴理由狀），並暱稱上訴人「小
    辣椒」等事云云。然查，被害人丙○○（即已定讞之同案被告）上開左手臂上內
    側多處抓傷（見偵查卷第十頁），確係被告甲○○所為等情，業據被告丙○○於
    警訊及偵審中指訴綦詳（見偵查卷第三頁背、二十五頁背、二十六頁、原審卷第
    三十八頁），且稱：「我身上的傷是他用手抓傷我的」等語（見原審卷第三十三
    頁）。另參酌被告甲○○於偵訊中供稱：「在衝突時，．．我一手抱肚子，一手
    去推他，．．是拿開關及電線丟過去給他，剛好丟到他胸前，不是故意丟他，．
    ．他夾我脖子，我也不知有無抓傷他，．．」等語（見偵查卷第十九頁背、第二
    十頁正面），益徵雙方扭打之際，被告甲○○確有出手推抓傷害丙○○犯意之舉
    ，被告甲○○前開所辯，顯係圖卸之詞，不足採信。此外另有丙○○診斷證明書
    乙紙在卷足憑（見偵查卷第十頁），從上事證所查，足證被告（即上訴人）與丙
    ○○係屬互毆傷害之犯行，實堪認定。
二、另查上訴人（即被告）所聲請傳喚之證人丁○○及乙○○於本院到庭證稱：「當
    時距離他們約有一、二十公尺，因為機器很吵雜，我要專心做事，並沒有注意他
    們如何發生衝突」等語（見本院卷第九十年九月十日訊問筆錄）。且被告亦稱：
    「（為何以吊車開關丟丙○○？）沒有，他用三字經罵我，我說要吊給你吊，便
    將手放開，開關就過去了，不小心打到他，他就不高興，就過來罵一些三字經等
    很難的話」等語（見本院卷九十年九月十日訊問筆錄），復稱：「他用三字經罵
    我，我就說為何罵我，他就不高興」等詞（見本院卷九十年九月二十五日審判筆
    錄），足徵被告與丙○○因此細故而發生口角，以致為相互毆，準此，被告（即
    上訴人）據此辯解此抓傷丙○○乃為之正當防衛云云，容難採信，於斯，被告與
    丙○○之互毆犯行，事屬明顯，被告為傷害之犯行，洵堪認定，依法應予論科。
三、核被告甲○○之所為，係犯刑法第二百七十七條第一項之傷害罪。原審審酌被告
    犯罪之動機、目的、手段，及被告甲○○否認之態度等一切情狀，量處拘役拾
    日，如易科罰金，以佰元折算壹日，於法並無不合，量處亦稱妥適。上訴人（
    即被告）於上訴意旨，執稱乃為正當防衛之辯解等詞，為無理由，應予駁回。
據上論斷，應依刑事訴訟法第三百六十八條，判決如主文。
本案經檢察官陳維練到庭執行職務。
中      華      民      國    九十      年      十      月     九     日
                              臺灣高等法院刑事第一庭
                                  審判長法  官  李  相  助
                                        法  官  王  振  興
                                        法  官  蔡  光  治
右正本證明與原本無異。
不得上訴。
                                        書記官  王  才  生
中      華      民      國     九十     年      十    月      十二      日
附錄：本案論罪科刑法條全文
中華民國刑法第二百七十七條
傷害人之身體或健康者，處三年以下有期徒刑、拘役或一千元以下罰金。
犯前項之罪因而致人於死者，處無期徒刑或七年以上有期徒刑；致重傷者，處三年以
上十年以下有期徒刑。


司法院資訊處製作；財團法人民間司法改革基金會備份。
